

VILLA PERFI

MANZANA 39 CASA 22 VILLA DEL PRADO PEREIRA



(+57) 3115724355 (606) 3474725



bragi.77@hotmail.com

Referencias

Ronald rosales Asesor de cobranza Cel. +57 316 2264762

Jazmín Hurtado Tecnóloga en comercio exterior Cel. +57 3107994384

Gladys Jaramillo Independiente Cel.+57 314 7338826

BRAYAN GIOVVANNY RODRIGUEZ ROSALES

Experiencia

OCTUBRE 2022-ACTUALMENTE
AGENTE DE INSCRIPCIÓN • START UNIVERSITY (SNHU)

MAYO 2022-OCUBRE 2022
EJECUTIVO DE LIBRANZA • NEXA BPO (BANCO AVVILLAS)

OCTUBRE 2021-ABRIL 2022
EJECUTIVO DE CREDITO DE CONSUMO • BANCO FALABELLA

ABRL 20221-AGOSTO 2021
EJECUTIVO DE LIBRANZA • NEXA BPO (BANCO AVVILLAS)

ENERO 20221-MARZO 2021
AUDITOR DE GESTION • NIELSEN IQ

OCTUBRE 2019-OCTUBRE 2020
EJECUTIVO DE LIBRANZA

BANCO GNB SUDAMERIS

Perfil

Ejecutivo comercial con experiencia de 6 años en el área de ventas, servicios y logística operativa. Habilidades en servicio al cliente, comprometido con el trabajo en equipo para el cumplimiento de los objetivos y metas con eficiencia, prontitud y pro actividad; con orientación a resultados para Adquirir nuevos conocimientos.

Formación

CIAF EDUCACIÓN SUPERIOR, PEREIRA

- INGENIERIA DE SOFTWARE ACTUALMENTE AMERICAN SCHOOL WAY, PEREIRA
- INGLES AVANZADO ACTUALMENTE

COLEGIO LA SAGRADA FAMILIA, CALI

BACHILLER ACADEMICO- 2009 AL 2014

Otros Conocimientos

- Curso de SARLAF y seguridad financiera (Banco Colpatria)
- Curso de mercadeo y ventas por (Almacenes la 14)
- Curso de logística operativa (Productos Shemá)
- Dominio del paquete office, Internet, sistemas financieros, Novasoft y AUTOCAD.